# 请教陈版：年末持有上市公司限售股股票估值

提问人：lingtingwyy 时间：2018-02-06 00:42:14
陈版您好！A公司持有某上市公司原始股，该上市公司于 2017 年 7 月上市，由于有一年的限售期，至 2018 年 7 月才解禁，那么 2017 年12 月 31 日时点A公司如何对该股票估值？看了《证券投资基金投资流通受限股票估值业务指引(试行）》（中基协发[2017]6号），计算实在是太复杂了，一年以内的限售股，可否直接按照 20171231 时点的市价确认其估值？不再计算剩余限售期对应的流动性折扣？
先谢谢陈版了！

回答人：chenyiwei
《证券投资基金投资流通受限股票估值业务指引(试行）》（中基协发[2017]6号）是目前可以查到的唯一一种官方认可的估值方法，如果企业持有限售股影响重大，应遵循该方法进行估值。如果不重大的，或者资产负债表日距离解锁日很近（例如一个月内）的，也可以简化处理。 此类估值模型的运用通常已经超出CPA的专业胜任能力，建议利用专家工作。